JOAO PAULO LEITE NASCIMENTO

Distrito Federal - Brazil

Email: joaopauloln7@gmail.com Telefone: +55 61 9 91484284

LinkedIn: https://www.linkedin.com/in/joaopauloIndev/ **Skype:** joaopauloIn7

Resumo de Qualificações

Profissional com mais de 10 anos de experiência na área de Tecnologia de Informação, com sólida vivência em empresas de médio e grande porte e multinacionais.

Sólidos conhecimentos de Orientação a Objetos (divisão de responsabilidades, encapsulamento, UML, design patterns, metodologias, ferramentas, convenções)

Dedicado, auto-didata e focado em resultados e no trabalho em equipe

Boa capacidade para resolução de problemas e adaptação a novos ambientes de trabalho

Experiência na análise e desenvolvimento de sistemas em PHP, Java, JSP, Servlet, JavaScript, Hibernate, Doctrine e SQL. Realização de dimensionamento de requisitos e codificação de aplicativos.

Participações de especificações e implementações no âmbito governamental, elaboração de documentação técnica e definicação de arquitetura de sistemas

Experiência Profissional

Indra company 07/2013 – 10/2017

Desenvolvedor Sênior

Participação de especificações e implementações de novos projetos no âmbito governamental, elaboração de documentação técnica e definição da arquitetura de sistema. Ministério da Educação, Ministério dos Esportes, CAPES.

- Atuação na área de Tecnologia da Informação, planejando, avaliando e executando o desenvolvimento de novos sistemas, implementando padrões de projeto e metodologias ágeis;
- Sólido conhecimento em frameworks PHP orientado à objeto: Zend Framework (versões 1, 2, 3) Symfony (versões 1, 2, 3), Laravel 5;

Aker security solutions

10/2010 - 06/2013

Desenvolvedor Sênior

- Manutenção de Sistemas WEB em PHP, com acesso a base de dados SQLServer, PostgreSQL e Mysql;
- Desenvolvimento de Sistemas WEB em Java, utilizando JSF 2.0 e Hibernate com acesso a base de dados Oracle 11G:

Sigma datasery 07/2008 – 10/2010

Desenvolvedor Sênior

- Análise da viabilidade de desenvolvimento de sistemas, envolvendo o levantamento das necessidades, pesquisando e avaliando as novas tecnologias disponíveis no mercado e a sua aplicação junto ao Ministério Indústria e Comércio Exterior;
- Desenvolvimento de Sistemas WEB utilizando a linguagem PHP, com acesso a base de dados Oracle 10g;
- Criação de códigos em PL/SQL na base de dados Oracle 10g;
- Manipulação de Dados no banco Oracle 10g;
- Desenvolvimento de aplicativos desktop em linguagem JAVA com acesso a banco de dados Access;
- Criação de WebService para integração do Sistema no MDIC com as Juntas Comerciais e Receita Federal;

POLITEC tecnologia da informação

10/2007 - 07/2008

Programador

Atuação na área de Tecnologia da Informação, planejando, avaliando e executando o desenvolvimento de novos sistemas, implementando padrões de projeto e metodologias ágeis junto ao Ministério do Trabalho e Emprego

- Desenvolvimento de Sistemas WEB utilizando a linguagem PHP e ASP, com acesso a base de dados SqlServer;
- Criação de códigos sql na base de dados SqlServer;
- Manipulação de Dados no banco SqlServer;

Programador

- Desenvolvimento de Sistemas WEB utilizando a linguagem PHP, com acesso a base de dados PostgreSQL e Mvsal:
- Criação de códigos sql na base de dados PostgresSQL e Mysql; Manipulação de Dados na base de dados
- PostgresSQL e Mysql; Modelagem de dados utilizando a ferramenta Power Designer;

CTIS Tecnologia **09/2004 – 09/2006**

Programador Júnior

- Desenvolvimento de Sistemas WEB utilizando a linguagem PHP, ASP e Coldfusion, com acesso a base de dados Oracle, SQL Server e Mysql;
- Criação de códigos SQL na base de dados SqlServer;

Formação Acadêmica

2004-2008 Informação. Universidade Anhanguera - Brasília, Distrito Federal, Brasil - Curso: Bacharelado em Sistemas de

Habilidades

- Programação e Banco de Dados
- PHP, Javascript, Java, C#.Net
- Mysql, PostgreSQL, SQLServer, Oracle, Doctrine, JPA, Hibernate
- HTML, CSS, Jquery, AngularJS, NodeJS, React, Ajax
- Rest, Soap, Json e XML
- IDEs, Ferramentas e Frameworks
- Zend Framework, Symfony, Laravel, Spring Framework, Ionic Framework, Lumen, Silex
- Wordpress, Joomla, Opencart, Magento
- PHPStorm, Netbeans, Eclipse, Power Designer
- Sistemas Operacionais
- Windows, Linux, MacOs
- Práticas de Programação e Metodologias
- Orientação a Objetos, Design Patterns
- Scrum, Kanban, UML, Documentação, Rest

Idiomas

Português: NativoInglês: Intermediário